臺灣高等法院高雄分院刑事判決　　　　 94年度上訴字第469號
上　訴　人　臺灣高雄地方法院檢察署檢察官
被　　　告　甲○○
上列上訴人因被告違反毒品危害防制條例案件，不服臺灣高雄地
方法院93年度訴字第3283號中華民國94年1 月25日第一審判決（
起訴案號：臺灣高雄地方法院檢察署93年度毒偵字第5161號、併
辦案號：同署93年度毒偵字第7263號、94年度毒偵字第3296號）
，提起上訴，本院判決如下：
    主  文
原判決撤銷。
甲○○連續施用第一級毒品，處有期徒刑壹年，扣案第一級毒品
海洛因包（合計驗後淨重壹點肆柒公克、空包裝重貳點捌零公
克）、殘留第一級毒品海洛因之注射針筒壹支均沒收銷燬之；又
連續施用第二級毒品，處有期徒刑捌月，第二級毒品安非他命
包（驗後毛重肆點伍公克）沒收銷燬之。應執行有期徒刑壹年肆
月，扣案第一級毒品海洛因包（合計驗後淨重壹點肆柒公克、
空包裝重貳點捌壹公克）、殘留第一級毒品海洛因之注射針筒壹
支、第二級毒品安非他命包（驗後毛重肆點伍公克）均沒收銷
燬之。
    事  實
一、甲○○前於民國91年間，因施用毒品案件，經原審裁定送觀
    察、勒戒後，認有繼續施用毒品傾向，再裁定令入戒治處所
    ，施以強制戒治，於93年1 月7 日停止戒治，並於93年1 月
    9 日因毒品危害防制條例修正施行廢止停止戒治期間付保護
    管束之規定，強制戒治程序終結，經臺灣高雄地方法院檢察
    署檢察官於93年5 月19日，以93年度戒毒偵字第346 號為不
    起訴處分確定。詎仍不知悔改，於5 年內復分別基於施用第
    一級、第二級毒品之概括犯意，於93年9 月3 日晚上6 時54
    分許起回溯24小時內之某時起，至94年3 月14日18時許止，
    在高雄縣鳳山市○○○路10號7 樓之8 之租屋處及其他不詳
    處所，分別以將海洛因摻入香菸內再點燃吸用及將安非他命
    置於玻璃球內隔熱燒烤吸食煙霧之方式，施用第一級毒品海
    洛因及第二級毒品安非他命各多次。嗣於93年9 月3 日下午
    3 時30分許，甲○○駕車行經高雄縣鳳山市○○路與中山西
    路口時，因行跡可疑為警盤查，經其同意執行搜索後，在車
    內扣得第一級毒品海洛因2 包（合計驗後淨重0.98公克、空
    包裝重2.48公克）及第二級毒品安非他命1 包（驗後毛重
    0.6 公克），再經其同意至上開租屋處執行搜索，扣得殘留
    第一級毒品海洛因之注射針筒1 支。經警採尿送驗結果，呈
    現嗎啡及安非他命陽性反應。
二、93年11月23日15時50分許，甲○○在高雄縣鳳山市○○路18
    5 號前，因見警方巡邏車經過，即心虛轉身跑往大樓，警員
    隨之進入將其攔檢盤查，當場查獲甲○○所持有之海洛因1
    包（驗後淨重0.49公克、包裝重0.32公克）。復經其同意前
    往其鳳山市○○路185 之17號10樓租住處搜索，而扣得安非
    他命2 包（合計驗後毛重3.9 公克）。經警採尿送驗結果，
    呈現嗎啡及安非他命陽性反應。94年3 月16日14時45分許，
    甲○○因另犯恐嚇案件被通緝，經警於上址緝獲，經採其尿
    液送驗結果，呈現嗎啡及安非他命陽性反應，而查覺上情。
三、案經高雄縣政府警察局鳳山分局報告臺灣高雄地方法院檢察
    署檢察官偵查起訴及移送併辦。
    理  由
一、被告甲○○未於本院審理時到庭，惟查前開事實，業據被告
    甲○○於警訊、偵查中及原審審理時供承不諱。而被告先後
    3 次被警查獲，經警採其尿液送驗結果，均呈現嗎啡及安非
    他命陽性反應，有高雄縣政府衛生局93年9 月24日93煙檢字
    第2127號、同年12月20日93煙檢字第2982號煙毒尿液檢驗成
    績書各1 份、高雄醫學大學院附設中和紀念醫院91年1 月25
    日編號0000-000號濫用藥物尿液檢驗報告1 份及台灣檢驗科
    技股份有限公司94年4 月6 日編號KＺ000000000000號濫用藥
    物尿液檢驗報告1 份附卷可稽。而扣案之物經送驗結果，第
    一級毒品海洛因3包，合計驗後淨重1.47公克、空包裝重2.8
    0 公克；第二級毒品安非他命3 包，驗後毛重4.5 公克；注
    射針筒1 支，呈海洛因陽性反應，分別有法務部調查局93年
    11月26日調科壹字第220018568 號、93年12月17日調科壹字
    第220018882 號鑑定通知書各1 紙，高雄醫學大學附設中和
    紀念醫院94年1 月4 日編號：0000-000、483 ，94年5 月1
    日編號0000-000號檢驗報告各1 紙在卷可稽。此外，復有海
    洛因3 包（淨重1.47公克）、安非他命3 包（驗後毛重4.5
    公克）及殘留海洛因之注射針筒1 支可資佐證，足見被告之
    自白與事實相符，自得採為認定被告犯罪之證據。又被告前
　　於91年間，因施用毒品案件，經原審裁定送觀察、勒戒後，
    認有繼續施用毒品傾向，再裁定令入戒治處所，施以強制戒
    治，於93年1 月7 日停止戒治，並於93年1 月9 日因毒品危
    害防制條例修正施行廢止停止戒治期間付保護管束之規定，
    強制戒治程序終結，經臺灣高雄地方法院檢察署檢察官於93
    年5 月19日，以93年度戒毒偵字第346 號為不起訴處分確定
    ，此有臺灣高等法院被告全國前案紀錄表1 份在卷足按，則
    被告於前案強制戒治執行完畢釋放後，5 年內再犯本件毒品
    危害防制條例第10條第1 項、第2 項之罪，自應依法論科。
    綜上所述，本件事證明確，被告之犯行，堪以認定。
二、查海洛因、安非他命分別係毒品危害防制條例第2 條第2 項
    所稱之第一級、第二級毒品，不得非法持有、施用。核被告
    所為，係犯毒品危害防制條例第10條第1 項之施用第一級毒
    品罪及同條第2 項之施用第二級毒品罪。又被告多次施用海
    洛因及安非他命犯行，均時間緊接，所犯又各係係同一罪名
    之罪，顯係各基於概括之犯意，反覆實施，應依連續犯之規
    定各論以一罪。又被告先後持有海洛因、安非他命之行為本
    應各以連續持有論，惟其持有之後，進而施用，其持有之低
    度行為均被施用之高度行為所吸收，均不另論處。又被告以
    上所犯2 罪間，犯意各別，罪名互殊，應予分論併罰。又公
    訴人雖未就被告自93年9 月5 日起，至94年3 月14日止施用
    海洛因、安非他命行為起訴，惟被告此部分行為與起訴事實
    ，具有連續犯之裁判上一罪關係，均為起訴效力所及，本院
    自得一併審理。
三、原審予以被告論科，固非無見，惟查被告自93年9 月5 日起
    ，至94年3 月14日止施用海洛因、安非他命之犯行，與起訴
    事實具有連續犯之裁判上一罪關係，為起訴效力所及，均應
    一併審理，原審對被告此部分犯行，未及審酌，自有未合。
    公訴人上訴意旨，執此指摘原判決不當，為有理由，自應由
    本院將原判決撤銷改判。審酌被告前因施用毒品案件，先後
    經觀察、勒戒、強制戒治，仍未戒絕毒品，再犯本件施用毒
    品犯行，顯見其無悔改之意，意志不堅，本不宜寬貸，惟念
    其施用毒品乃自戕一己之身體健康，尚未害及他人，犯後亦
    坦承犯行，態度良好等一切情狀，分別量處如主文第2 項所
    示之刑，並定其應執行刑有期徒刑1 年4 月。扣案第一級毒
    品海洛因3 包（合計驗後淨重1.47公克、空包裝重2.80公克
    ），毒品與包裝袋難以析離，及殘留第一級毒品海洛因之注
    射針筒1 支，業已難與第一級毒品海洛因析離，均屬查獲之
    第一級毒品；另扣案之第二級毒品安非他命3 包（驗後毛重
    4.5 公克），屬查獲之第二級毒品，爰依毒品危害防制條例
    第18條第1 項前段規定，不問屬於犯人與否，均予以宣告沒
    收銷燬之。至鑑驗耗損之毒品自無庸宣告沒收銷燬之，附此
    敘明。
四、被告經合法傳喚，無正當理由不到庭，爰不得其陳述逕行判
    決。
據上論斷，應依刑事訴訟法第369 條第1 項前段、第364 條、第
299 條第1 項前段、第371 條、毒品危害防制條例第10條第1 項
、第2 項、第18條第1 項前段、刑法第11條前段、第56條、第51
條第5款、第9款，判決如主文。
本案經檢察官彭南雄到庭執行職務。
中　　華　　民　　國　　94　　年　　6 　　月　　30　　日
                  刑事第三庭    審判長法  官　周賢銳
                                      法  官  黃仁松
                                      法  官  謝宏宗
以上正本證明與原本無異。
施用第一級毒品部分如不服本判決應於收受本判決後10日內向本
院提出上訴書狀，其未敘述上訴理由者，並得於提起上訴後10日
內向本院補提理由書狀（均須按他造當事人之人數附繕本）「切
勿逕送上級法院」。
其他部分不得上訴。
中　　華　　民　　國　　94　　年　　7 　　月　　1 　　日
　　　　　　　　　　　　　　　　　　　書記官　賴梅琴
附錄本件判決論罪科刑法條：
毒品危害防制條例第10條第1項、第2項
施用第一級毒品者，處 6 月以上 5 年以下有期徒刑。
施用第二級毒品者，處 3 年以下有期徒刑。
                                                       H
